# 矿权抵应收账款的账务处理

提问人：yayu197777 时间：2016-11-29 15:19:59
请教陈版，甲方欠我公司应收账款 1200 万元，甲方拟以矿权抵账，矿权评估值3000-4000万元，我公司不需要支付给甲方评估价值和往来欠款的差价。合同约定如果将来我公司转让矿权或开采矿权有收益时会分成（10%）给甲方，如果没有收益我们也不会补差价给甲方，我们怎么账务处理？抵账时点可以借：无形资产（评估值）贷：应收账款，差额计入贷：营业外收入吗？

回答人：chenyiwei
根据原始成本原则，该矿权的入账价值应等于其取得成本，即该项应收账款的账面价值（ 1200 万）。如果预计后续分成很可能实现且金额能够可靠计量的，则应按该分成义务的公允价值确认一项负债，同时增加矿权的入账价值。